【裁判字號】    95,易,1256
【裁判日期】    951117
【裁判案由】    竊盜
【裁判全文】
臺灣彰化地方法院刑事判決              95年度易字第1256號
公  訴  人  臺灣彰化地方法院檢察署檢察官
被      告  乙○○
                    （現於臺灣彰化看守所羈押中）
上列被告因竊盜等案件，經檢察官提起公訴（95年度偵字第8302
、9144、9311號），被告於準備程序中自白，本院聽取當事人意
見後，裁定由受命法官獨任行簡式審判程序，茲判決如下：
    主  文
乙○○犯如【附表】所示之罪，應執行有期徒刑壹年陸月，於刑
之執行前，令入勞動處所強制工作年，扣案之鑰匙貳支沒收之
。
    事實及理由
一、犯罪事實：
    乙○○基於意圖為自己不法所有之各別犯意，分別於下列時
    、地為竊盜之行為：
  (一)於民國（下同）95年7月18日21時許，在彰化縣二水鄉○○
    村○○路253巷7號前，以自備之機車鑰匙1支，竊取己○○
    所有IDA-123號重機車1部，得手後供己代步之用。
  (二)於95年7月25日19時許，在彰化縣田中鎮田中火車站旁，以
    自備之機車鑰匙1支，竊取戊○○所有之車牌號碼TCF-939號
    輕機車1部，得手後供己代步之用。
  (三)於95年7月底某日凌晨2時許，在彰化縣二水鄉光聖巷27號庭
    院前，徒手竊取臺灣鐵路局所有之號誌電纜線3捆 (共計
    17.8公斤)，得手後，將所竊得之電纜線置於彰化縣二水鄉
    ○○路8號住處，準備載運至資源回收廠販賣。
  (四)於95年8月初某日20時許，在彰化縣田中鎮田中火車站旁，
    以自備之機車鑰匙1支，竊取丁○○所有之車牌號碼KZH
    -641號重機車1部，得手後供己代步之用。
  (五)於95年8月5日凌晨2時52分許，在彰化縣二水鄉二水火車站
    旁停車場內，以自備的機車鑰匙1支，竊取劉彥佑所有之車
    牌號碼NOK-775號重機車1部，得手後供己代步之用。
  (六)於95年8月中旬某日凌晨1時許，在彰化縣田中鎮田中火車站
    旁，以扣案之機車鑰匙1支，竊取曹鄭惠玲所有之車牌號碼
    TUD-721號輕機車1部，得手後供己代步之用。
  (七)於95年8月21日凌晨2時30分許，在彰化縣二水鄉光聖巷27號
    庭院內，徒手竊取臺灣鐵路局所有之電纜線1批，得手後，
    將所竊得之電纜線搬至庭院門口外，準備載運至資源回收廠
    販賣。
  (八)於95年10月6日上午8時許，在彰化縣田中鎮○○路田中火車
    站前，以扣案之機車鑰匙1支，竊取蕭惠蘭所有之車牌號碼
    KGO-965號重機車1部，得手後供己代步之用。
  (九)嗣於95年8月21日，警方查獲上述(七)犯行。95年8月23日
    ，警方調閱監視錄影器，循線查獲上述(五)犯行。95年9 月
    2日警方在乙○○彰化縣二水鄉過圳村過圳巷8號住家前，查
    獲TUD-721號機車及上述(三)電纜線，並循線查獲乙○○上述
    (一)(二)(三)(四)(六)犯行，扣得乙○○所有且用以竊取TUD-721機車
    之鑰匙1支。另於95年10月8日16時20分許，乙○○騎乘上
    開車牌號碼KGO-965號重機車，途經彰化縣二水鄉○○路○
    ○道前，經警見其形跡可疑上前盤查查獲，再扣得乙○○
    所有且用以竊取KGO-965機車之鑰匙1支，循線查獲上述(八)犯
    行。
二、認定事實之證據及理由：
  (一)被告於警詢、偵查、本院審理中之自白。
  (二)證人甲○○（NOK-775號機車所有人劉彥佑母親）、劉彥成
    （NOK-775機車所有人）、己○○（IDA-123機車所有人）、
    戊○○（TCF-939機車所有人）、丁○○（KZH-641機車所有
    人）、庚○○（TUD-721 機車所有人曹鄭惠玲之父親）及丙
    ○○（KGO-965機車所有人蕭惠蘭之公公）、辛○○（台灣
    鐵路局二水分駐所員工）於警詢中之證述。
  (三)贓物認領保管單7紙。
  (四)車輛竊盜車牌失竊資料個別查詢報表2紙、彰化縣警察局車輛
    協尋（尋獲）電腦輸入單1紙。
  (五)查獲相片、監視錄影翻拍照片共計23張。
  (六)行竊TUD-721號、KGO-965號機車所用之扣案鑰匙2支。
  (七)綜上所述，本案事證明確，被告犯行已可認定。
三、論罪科刑：
  (一)核被告前揭犯罪事實欄內(一)至(八)行為，均各犯「刑法第320
    條第1項竊盜罪」。又刑法已於95年7月1日後刪除連續犯規
    定，故上述八罪應分論併罰。
  (二)量刑審酌：被告本無前科，素行尚可。被告所行竊之財
    物，以機車稍有價值，而電線等價值不高，所生危害有限。
    被告犯後均已坦承犯行，態度良好。被告密集行竊，尤
    其部分犯行敗露之後，仍再度行竊，實應譴責等一切情狀，
    各量刑如【附表】所示之刑期，並定應執行刑如主文。
  (三)按竊盜犯贓物犯保安處分條例第3條第1項規定：「十八歲以
    上之竊盜犯、贓物犯，有犯罪之習慣者，得於刑之執行前，
    令入勞動場所強制工作。」被告高職汽修科畢業，但並未從
    事汽修工作，無固定工作。被告之父母已經往生，尚有兄姐
    ，但平日不相往來。被告單身一人，尚未成家，年輕力盛，
    又無家庭負擔，若尋求正當途徑賺錢，本可輕易謀生度日，
    但卻不尋正途，反而一再行竊之非法方式牟取利益。被告除
    上述八項犯行之外，另有一件95年8月20日竊盜TUV-565號機
    車案件在本院北斗簡易庭審理中，被告九件犯行之時間密集
    ，尤其上述(八)犯行更是在其他犯行都已敗露之後，經過數次
    警訊，被告猶膽敢再度行竊，視法律為無物，其顯有犯罪之
    惡習，應諭知刑前強制工作，以便被告習得一技之長，養成
    正確的勞動觀念，以矯正其不良犯罪習慣。
  (四)扣案鑰匙二支，分別為上述事實(六)(八)犯罪所用，且為被告所
    有，被告已於警訊中陳述明確，應宣告沒收之。扣案手機一
    支，並非違禁物或犯罪工具，應發還被告。
四、適用法條：
  (一)刑事訴訟法第273條之1、第310條之2、第454條第1項。
  (二)刑法第320條第1項、第51條第5款。刑法第2條第1項、刑法
    第38條第1項第2款。竊盜犯贓物犯保安處分條例第3條第1項
    、第4條、第5條第1項。
  (三)刑法施行法第1-1條。
本案經檢察官鮑慧忠到庭執行職務。
中    華    民    國    95    年    11    月    17    日
                    刑事第一庭  法  官  葉明松
以上正本證明與原本無異。
如不服本判決，應於判決送達後10日內，向本院提出上訴狀（ 須
附繕本 ）。
告訴人或被害人對於判決如有不服具備理由請求檢察官上訴者，
其上訴期間之計算係以檢察官收受判決正本之日期為準。
中    華    民    國    95    年    11    月    17    日
                                書記官  于淑真
【附表】
┌────┬───────────────────────┐
│犯罪事實│                                              │
│欄內犯行│判決主文                                      │
├────┼───────────────────────┤
│編號(一)  │乙○○犯竊盜罪，處有期徒刑月，              │
├────┼───────────────────────┤
│編號(二)  │乙○○犯竊盜罪，處有期徒刑月。              │
├────┼───────────────────────┤
│編號(三)  │乙○○犯竊盜罪，處有期徒刑月。              │
├────┼───────────────────────┤
│編號(四)  │乙○○犯竊盜罪，處有期徒刑月。              │
├────┼───────────────────────┤
│編號(五)  │乙○○犯竊盜罪，處有期徒刑月。              │
├────┼───────────────────────┤
│編號(六)  │乙○○犯竊盜罪，處有期徒刑月。扣案鑰匙壹支沒│
│        │收之。                                        │
├────┼───────────────────────┤
│編號(七)  │乙○○犯竊盜罪，處有期徒刑月。              │
├────┼───────────────────────┤
│編號(八)  │乙○○犯竊盜罪，處有期徒刑伍月。並於刑之執行前│
│        │，令入勞動處所強制工作三年。扣案之鑰匙壹支沒收│
│        │之。                                          │
└────┴───────────────────────┘
【附錄本案論罪法條】
（95年7月1日修正後）中華民國刑法第320條第1項
意圖為自己或第三人不法之所有，而竊取他人之動產者，為竊盜
罪，處 5 年以下有期徒刑、拘役或 5 百元以下罰金。
刑法施行法第1-1條
中華民國94年1月7日刑法修正施行後，刑法分則編所定罰金之貨
幣單位為新臺幣。
94年1月7日刑法修正時，刑法分則編未修正之條文定有罰金者，
自94年1月7日刑法修正施行後，就其所定數額提高為30倍。但
72年6月26日至94年1月7日新增或修正之條文，就其所定數額提
高為3倍。
竊盜犯贓物犯保安處分條例第3條第1項
十八歲以上之竊盜犯、贓物犯，有犯罪之習慣者，得於刑之執行
前，令入勞動場所強制工作。


司法院資訊處製作；財團法人民間司法改革基金會備份。
